【裁判字號】    95,裁,1906
【裁判日期】    950824
【裁判案由】    聲請停止執行
【裁判全文】
最  高  行  政  法  院  裁  定
                                     95年度裁字第01906號
抗  告  人  甲○○○○○○○○.
相  對  人  臺中市政府
代  表  人  乙○○
上列抗告人因與相對人間聲請停止執行事件，對於中華民國95年
7月7日臺中高等行政法院95年度停字第14號裁定提起抗告，本院
裁定如下︰
    主  文
抗告駁回。
抗告訴訟費用由抗告人負擔。
    理  由
一、本件抗告人於原審聲請意旨略謂：抗告人因案外人江政育於
    89年3月間涉賭博電玩行為，經台中市警察局第五分局移送
    檢察官提起公訴並經台中地方法院於民國89年5月11日判處
    賭博罪刑確定，迄今已逾6年，抗告人係在6年後受裁罰通知
    ，方知其情，豈能將他人行為，使抗告人受罰，何況相對人
    係於已逾行政程序法第131條所定裁罰權五年時效期間，而
    生失權效果，依法不能再予裁罰，復於95年6月27日始依電
    子遊戲場業管理條例第31條規定裁罰，此項已逾裁罰權時效
    期間之行政罰裁罰之合法性顯有疑義，且撤銷抗告人之營業
    登記將使抗告人無從營業，發生難以回復之損害，且有急迫
    情事，且執行撤銷營業登記亦與維護重大公共利益無關，自
    有停止執行必要，爰依訴願法第93條第2項、第3項聲請停止
    執行。原審法院則略以：經查抗告人對上開行政處分已提起
    訴願，惟並未向受理訴願機關申請停止執行，為抗告人所不
    爭執，並有抗告人所提出訴願狀在卷可稽，抗告人既未向受
    理訴願機關申請停止執行，復無緊急情事，而有逕向原審法
    院聲請之必要，核與行政訴訟法第116條第3項規定要件不合
    ，其停止執行之聲請，不應准許，因予裁定駁回抗告人之聲
    請。
二、本院經核原裁定尚無違誤。抗告意旨猶執詞略謂：抗告人所
    提聲請停止執行係依訴願法第93條第3項規定，原裁定竟指
    已提起訴願僅能向前置程序程序機關申請停止執行，不得逕
    向行政法院聲請，顯有違反訴願法第93條第3項規定之違法
    云云。惟查訴願法第93條第2項既規定受處分人得申請受理
    訴願機關或原處分機關停止執行，理論上得由上開機關獲得
    救濟，殊無逕向行政法院聲請之必要，且行政法院係審查行
    政處分違法性之最終機關，若一有行政處分，不待訴願程序
    即聲請行政法院停止原處分之執行，無異規避訴願程序，而
    請求行政法院為行政處分之審查。必須其情況緊急，非即時
    由行政法院予以處理，則難以救濟，否則尚難認有以行政法
    院之裁定予以救濟之必要，應認欠缺保護之必要而駁回其聲
    請。而本件抗告人對上開行政處分已提起訴願，惟並未向受
    理訴願機關申請停止執行，抗告人既未向受理訴願機關申請
    停止執行，復無緊急情事，而有逕向原審法院聲請之必要。
    從而，抗告人以其對法律上見解之歧異，指摘原裁定為不當
    ，求予廢棄，難認有理由，應予駁回。
三、依行政訴訟法第104條、民事訴訟法第95條、第78條，裁定
    如主文。
中    華    民    國    95    年    8     月    24    日
                  第五庭審判長法  官  鄭  淑  貞
                              法  官  黃  合  文
                              法  官  吳  明  鴻
                              法  官  林  茂  權
                              法  官  鄭  小  康
以  上  正  本  證  明  與  原  本  無  異
中    華    民    國    95    年    8     月    24    日
                              書記官  王  福  瀛


司法院資訊處製作；財團法人民間司法改革基金會備份。
